# 请教一下陈老师关于应收预收外币两边挂账的问题

提问人：girl 抬头微笑 时间：2016-08-29 14:44:30
请教一下陈老师：审计中碰到客户账务处理按订单做账，存在大量应收预收两边挂账的情况，鉴于应收账款期末需结汇，预收账款按历史成本记账不结汇，期末互抵应收、预收后，会出现余额在应收或预收，此时如果外币余额在应收，应收是应该重分类前结汇，还是重分类后结汇？如果外币余额在预收，应收是应该重分类前结汇，还是直接重分类？

回答人：chenyiwei
首先请确定这种应收和预收两边同时挂账的做法是否合理？如果不合理，则先以原币金额为基础互相抵销后，按净额列为应收账款或预收账款，对列为应收账款的余额按期末汇率调整，对列为预收账款的余额不进行期末汇率调整。

提问人：girl 抬头微笑 时间：2016-09-19 22:49:21
谢谢陈老师的解答。不过，公司是按工单为链条进行账务处理的（存货管理及销售都将工单号设为唯一编码，一台设备对应一个工单号），与客户的合同中未约定不同合同是否能够按净额结算，但客户回款会指定是回的哪一份合同的款项。所以会存在应收和预收同时挂账金额较大的情况。仅根据这些情况，是否可以判断这种两边挂账的做法是否合理呢？应收和预收期末余额互抵是否合理呢？

回答人：chenyiwei
可参考金融工具列报准则中关于金融资产、金融负债抵销列报的条件判断（虽然预收款项不是金融负债，但可参照）。从你说的情况看，同一客户的多笔往来是要分别结算而不是净额结算的，因此分别挂账也是可以接受的。

提问人：小王子会计 时间：2016-09-21 17:26:51
是不是也要考虑到对公司资产负债率，周转率以及减值准备的影响。如果应收预收同挂，就会增加资产负债率，降低资产周转率，也会增加减值准备计提。

回答人：chenyiwei
不应这样“结果导向”的考虑，还是应当以准则规定为基础。另外对于这部分有对应预收款项的应收账款的坏帐准备的计提，是否应考虑必要时可行使抵销权（如有）的影响？